# 股份支付会计处理

提问人：nevermore001 时间：2019-12-13 08:05:07
请教陈版和各位老师，母公司 A以自身无形资产评估作价 900 万元，公司部分技术人员现金出资 100 万元，共同成立子公司 B。B 公司成立同时，该批技术人员从母公司离职，母公司将 900 万作价中的 200 万元作为股权奖励给了这些技术人员，形成母公司占股 70%，该批技术人员作为子公司的小股东和管理人员持股 30% 的情形。协议未约定服务期限等限制条款。
问题 1 ：母公司将 200 万奖励给该批技术人员是否可以视作现金结算的股份支付处理？
问题 2 ：母公司会计处理：授予日，借：长期股权投资 200 ，贷：应付职工薪酬 200 ；同时，视为对方立即行权，借：应付职工薪酬 200 ，贷：长期股权投资 200 ；
子公司会计处理：借：管理费用 200 ，贷：资本公积 200合并报表层面：借：资本公积 200 ，贷：少数股东权益 200 ；抵销后相当于合并层面反映为：借：管理费用 200 ，贷：少数股东权益 200上面的会计处理是否正确？如果不正确的话，从会计上该如何理解这笔业务。

回答人：chenyiwei
1 、母公司将 200 万奖励给该批技术人员，在其合并报表层面仍属于权益结算股份支付，因为激励对象获得的是股份而不是现金。在母公司个别报表层面，作为现金结算的股份支付处理，同时增加该子公司的股权投资成本。
2 、你的会计处理基本合理。但要注意在合并报表层面做一笔补充分录：借：
资本公积——资本溢价 20 ，贷：少数股东损益 20 ，以反映母公司代子公司承担股份支付费用应按比例分配给少数股东，以及母公司代承担股份支付费用相当于母公司与少数股东之间的权益性交易这一事实。